Inventaris van het archief van de Raad van Beroep voor het Mijnwezen, 1906-1947
Nationaal Archief, Den Haag
Raad van Beroep voor het Mijnwezen
Raad van Beroep Mijnwezen
1906-1947
E20204
1.50 meter; 11 inventarisnummers.
Nationaal Archief, Den Haag
Raad van Beroep voor het Mijnwezen 1906-1947
Het archief van de Raad van Beroep voor het Mijnwezen (1906-1947) bevat het Mijnreglement 1906, instructies, notulen, en jaarverslagen van de Raad (de verslagen over de jaren 1913, 1914 en 1918 - 1921 ontbreken). Verder is dit archief gevuld met rapporten van het Staatstoezicht op de Mijnen, adviezen en beslissingen in beroep, uitgebracht aan de Minister van Landbouw, Nijverheid en Handel, later de Minister van Waterstaat. Ook zijn er beschikkingen van het Ministerie van Landbouw, Nijverheid en Handel, afdeling Nijverheid en van het Ministerie van Waterstaat, afdeling Vervoer- en Mijnwezen en later het bureau Mijnwezen, over mijnzaken.
Archiefvorming
Geschiedenis van de archiefvormer
Het archiefvormend orgaan
De Raad van Beroep voor het Mijnwezen werd conform artikel 284 van het Mijnreglement-1906 ingesteld. Bestuurders van particuliere en staatsmijnen konden bij de Raad in beroep gaan tegen alle door de Inspecteur-Generaal der Mijnen genomen beslissingen, voorschriften, voorwaardelijk verleende of geweigerde vergunningen en ontheffingen. Zaken met betrekking tot de veiligheid, het werk en schade, gevaar of hinder kwamen niet voor beroep in aanmerking. De Minister van Landbouw, Nijverheid en Handel benoemde de leden van de Raad
Zie bijlage.
. Bij K.B. van 29 oktober 1906 nr. 27, Staatscourant nr. 255 werd zijn instructie vastgesteld
Archief Raad van Beroep Mijnwezen, inv. nr. 1.
.
In 1939 werd het Mijnreglement-1906 ingetrokken. In artikel 235 van het nieuwe Mijnreglement-1939 behielden de bestuurders van de mijnen dezelfde beroepsmogelijkheden.
Omdat de Raad van Beroep voor het Mijnwezen verplicht was de Minister van Landbouw, Nijverheid en Handel en later van Waterstaat te rapporteren inzake zijn werkzaamheden, zijn veel archiefbescheiden van en over de Raad van Beroep voor het Mijnwezen in de ministeriële archieven te vinden
Archief van het Ministerie van Landbouw, Nijverheid en Handel, afdeling Mijnwezen, 1906 - 1922 (plaatsingslijst in voorbereiding) doosnr. 320. Het gaat om beslissingen in beroep uit 1907 en 1908, instructie voor de Raad, benoemingen in de Raad, reglement van orde voor de Raad, bezoldiging van de raadsleden en de inwerkingtreding van het mijnreglement uit 1906 - 1922 en de originele jaarverslagen over de jaren 1906 - 1919.
Archief van het Ministerie van Waterstaat (code inventaris 2.19.26), afdeling Mijnwezen, 1923 - 1926, dossier 45 van de Afdeling Vervoer- en Mijnwezen, 1927 - 1940 en Bureau Mijnwezen, 1940 - 1946,
doosnr. 3056/2 jaarverslagen van de Raad over de jaren 1922-1925 en benoeming van een raadslid in 1923 en doosnr. 1904/4 instructie voor de Raad, besluit vaststelling vacatiegelden en beloning van de leden van de Raad uit de periode 1932-1939.
.
Bijlage.
Overzicht van de leden en plaatsvervangend-leden van de Raad, 1906 - 1947 (ontleend aan Staatsalmanakken 1906-1947)
J.W. IJzerman Voorzitter 1906 - 1932
S.J. Vermaas Lid 1906 - 1927
C.J. van Loon Lid 1906 - 1915
W.A. Knol Lid 1916 - 1922
P.M. Bosse Lid 1924 - 1944
P.M. Bosse Voorzitter 1946 - 1947
C.L. van Nes Lid 1929 - 1947
R. de Kat Voorzitter 1933 - 1940
W.A.J.M. v. Wachterschool van der Gracht Voorzitter 1942 - 1943
W. Godefroy Plv. lid 1906 - 1947
G.A.F. Molengraaf Plv. lid 1906 - 1940
W.H. Nolens Plv. lid 1906 - 1931
Th. van der Waerden Plv. lid 1933 - 1940
Geschiedenis van het archiefbeheer
In 1973 werd via het centraal archief van de D.S.M. het archief van de Raad van Beroep voor het Mijnwezen aan de Tweede Afdeling van het Algemeen Rijksarchief overgedragen
ARA Tweede Afdeling, Afdelingsarchief doss. nr. D 9.54 (1973).
. Of dit overgedragen gedeelte het volledige archief van Raad vormt, is niet duidelijk.
Overbrenging van een overheidsarchief
Inhoud en structuur van het archief
2.06
Selectie en vernietiging
Uit het archief van de Raad zijn doublures, correspondentie betreffende vacatiegelden, reiskostenvergoedingen en begeleidingsbrieven vernietigd. Ingekomen jaarverslagen van diverse mijnorganisaties zijn ook verwijderd
Het gaat om de volgende jaarverslagen:
jaarverslagen der Rijksopsporing van Delfstoffen, 1906-1911,
jaarverslagen van de Staatsmijnen in Limburg, 1936, 1939 en 1962,
jaarverslagen van het Fonds voor Sociale Instellingen ten behoeve van de werklieden der Staatsmijnen in Limburg, 1919 en 1920,
jaarverslagen van het Ondersteuningsfonds van de Staatsmijnen in Limburg, 1911-1920,
jaarverslagen der Maatschappij tot Exploitatie van Limburgsche Steenkolenmijnen, 1909-1918,
jaarverslag van den hoofdingenieur der mijnen, 1922,
verslagen der N.V. Domaniale Mijnmaatschappij, 1934-1936,
jaarverslagen van het Mijnwerkersfonds der Maatschappij tot Exploitatie van Limburgsche Steenkolenmijnen, 1911-1916.
.
Aanwijzingen voor de gebruiker
Openbaarheidsbeperkingen
Volledig openbaar.
Materiële beperkingen
Aanvraaginstructie
Openbare archiefstukken kunnen online worden aangevraagd en gereserveerd. U kunt dit ook via de terminals in de studiezaal van het Nationaal Archief doen. Om te kunnen reserveren dient u de volgende stappen te volgen:
U maakt een profiel aan op www.gahetna.nl, en logt vervolgens in
Via de archiefinventaris (alleen de beschrijvingen met rode nummers) selecteert u het gewenste archiefstuk door op de knop 'Reserveren' te klikken
In het volgende scherm geeft u aan op welke dag u het archiefstuk wilt inzien
Indien u zich bevindt in de studiezaal en een tafelnummer heeft ontvangen kunt u dit nummer vermelden. Als u geen tafelnummer heeft kunt u tafelnummer 777 laten staan
Vervolgens bevestigt u uw reservering door deze te versturen.
Verwant materiaal
Beschikbaarheid van kopieën
Verwante archieven
Doosnr. 320 uit het archief van de afdeling Mijnwezen van het Ministerie van Landbouw, Nijverheid en Handel, Afdeling Nijverheid (1906 - 1922; toegang 2.06.075) bevat de verslagen van de Raad over de jaren 1906 - 1919.
Beschrijving van de series en archiefbestanddelen
- Instructie voor de Raad van Beroep uit 1906, afschrift., z.j.; 1; 2 stukken
- Mijnreglement 1906. Met achterin een afschrift van het reglement van orde voor de Raad van Beroep., 2; 2 stukken
- Notulen van vergaderingen van de Raad van Beroep., 1906-1908, 1910 en 1942; 3; 1 omslag
- Rapporten van het Staatstoezicht op de Mijnen, uitgebracht aan de Minister van Landbouw, Nijverheid en Handel, later de Minister van Waterstaat, over ongelukken in de mijnen, afschriften., 1906-1943; 4-6; 3 pakken
  - 1906 - 1926, 4
  - 1927 - 1934, 5
  - 1935 - 1943, 6
- Beschikkingen van het Ministerie van Landbouw, Nijverheid en Handel, afdeling Nijverheid en van het Ministerie van Waterstaat, afdeling Vervoer- en Mijnwezen en later het bureau Mijnwezen, over mijnzaken, afschriften., 1906-1947; 7; 1 pak
- Stukken betreffende de samenstelling van de Raad van Beroep., 1906-1947; 8; 1 omslag
- Adviezen en beslissingen in beroep uitgebracht door de Raad van Beroep aan de Minister van Landbouw, Nijverheid en Handel, later aan de Minister van Waterstaat., 1907-1944; 9; 1 pak
- Jaarverslagen van de Raad van Beroep., 1906-1946; 10; 1 omslag
  De verslagen over de jaren 1913, 1914 en 1918 - 1921 ontbreken.
  Doosnr. 320 uit het archief van de afdeling Mijnwezen van het Ministerie van Landbouw, Nijverheid en Handel (1906 - 1922) bevat de verslagen van de Raad over de jaren 1906 - 1919.
- Agenda op de ingekomen stukken., 1928-1947; 11; 1 deel